【裁判字號】    96,交抗,1091
【裁判日期】    970107
【裁判案由】    違反道路交通管理處罰條例
【裁判全文】
臺灣高等法院交通事件裁定            96年度交抗字第1091號
抗  告  人
即受處分人  甲○○
上列抗告人因違反道路交通管理處罰條例案件，不服臺灣臺北地
方法院，中華民國96年11月30日所為裁定（96年度交聲字第1466
號），提起抗告，本院裁定如下：
    主  文
抗告駁回。
    理  由
一、按「汽車駕駛人，行經有燈光號誌管制之交岔路口闖紅燈者
    ，處新臺幣一千八百元以上五千四百元以下罰鍰。」、「汽
    車駕駛人有下列各款所列條款之一者，除依原條款處罰鍰外
    ，並予記點：．．．三、有第四十三條、第五十三條或第五
    十四條情形之一者，各記違規點數三點。」，道路交通管理
    處罰條例第53條第1項、第63條第1項第3款，分別定有明文
    。
二、原裁定以：本件抗告人即受處分人甲○○於民國96年7月6日
    13時25分，騎乘車號CXV－585號重型機車，行經有燈光號誌
    管制之臺北市○○街與林口街口時闖越紅燈，經臺北市政府
    警察局信義分局員警攔停並掣單舉發，抗告人拒絕簽收之事
    實，業經證人即舉發員警葉智文於原審法院證述明確，並有
    臺北市政府警察局北市警交字第AEV845274號舉發違反道路
    交通管理事件通知聯影本在卷為憑，足認抗告人確有在上開
    時、地騎乘上開機車，行經有燈光號誌管制之交岔路口闖紅
    燈，經警攔停掣單舉發，抗告人拒絕簽收之事實。嗣上開舉
    發違規通知單經送達抗告人後，抗告人未依限到案亦未於規
    定期限內自動繳交罰鍰，原處分機關乃依道路交通管理處罰
    條例第53條第1項、第63條等規定，逕行裁決抗告人罰鍰新
    台幣4,500元整，並記違規點數3點，並無不當，原審法院因
    依道路交通案件處理辦法第19條之規定，駁回抗告人之異議
    ，亦無違誤。
三、抗告意旨略以：伊於上開時、地騎乘機車並未闖紅燈，而證
    人即舉發員警亦未拿舉發單給伊簽收，且舉發員警事前說，
    伊係從福德街直行至林口街時闖紅燈，事後呈給法院之路線
    圖，又改成從松山家商大門口，由東斜行往西方向，行駛過
    林口街到松山路口，足認證人即舉發員警所述不實云云。
四、經查：
(一)本件抗告人確有於上揭時、地騎乘機車闖越紅燈，經警攔停
    掣單舉發，業如上述，且觀諸上開舉發通知單上，在「車主
    地址欄」、「收受通知聯者簽章欄」分別註記「當事人拒簽
    收，告知應到案時地」等字樣、「拒簽收」等字樣，有該通
    知影像查詢1紙在卷為憑，足認抗告人確有拒絕簽收舉發單
    情事，否則員警焉有甘冒偽造文書之風險而在上開舉發通知
    單為上述之註記，抗告人質此爭辯，尚嫌無據。
(二)抗告人雖又辯稱：舉發員警事前說，伊係從福德街直行至林
    口街時闖紅燈，事後呈給法院之路線圖，又改成從松山家商
    大門口，由東斜行往西方向，行駛過林口街到松山路口，足
    認證人即舉發員警所述不實云云，然依臺北市政府警察局信
    義分局96年10月29日北市警信分交字第09632879700號函僅
    說明抗告人當時係騎乘機車沿福德街行至林口街，並未說明
    抗告人係直行福德街，且參諸卷附現場路線圖（見原審卷第
    27頁），其中抗告人所繪之路線顯示，抗告人當時係從福德
    街上松山家商旁，逆向行駛經過林口街，則抗告人若非如證
    人所述係在福德街上由東斜行逆向往西方向行駛，斷無可能
    在福德街、松山路口遭警攔停並掣單舉發（按抗告人從未爭
    執員警攔停地點），抗告人執此爭辯，亦不足解免抗告人上
    開違規行為。
五、綜上所述，抗告人遽以提起本件抗告，任意指摘原裁定不當
    ，為無理由，應予駁回。
據上論結，應依道路交通案件處理辦法第26條，刑事訴訟法第41
2條，裁定如主文。
中    華    民    國    97    年    1     月    7     日
                  刑事第十九庭審判長法  官  尤豐彥
                                    法  官  洪昌宏
                                    法  官  黃金富
以上正本證明與原本無異。
不得再抗告。
                                    書記官  楊秋鈴
中    華    民    國    97    年    1     月    7     日


司法院資訊處製作；財團法人民間司法改革基金會備份。
